臺灣新竹地方法院刑事判決　　　　　　　　　　　　　九十一年度易字第一０一號
　　公　訴　人　臺灣新竹地方法院檢察署檢察官
　　被　　　告　乙○○
　　選任辯護人　徐國楨律師
　　　　　　　　曾能煜律師
右列被告因傷害等案件，經檢察官聲請簡易判決處刑（九十年度偵字第六一五０號）
，本院認應依通常程序審理，判決如左：
    主      文
乙○○共同以強暴使人行無義務之事，處有期徒刑陸月，如易科罰金，以佰元折算
壹日。又連續以加害財產之事，恐嚇他人致生危害於安全，處有期徒刑伍月，如易科
罰金，以佰元折算壹日。應執行有期徒刑拾月，如易科罰金，以佰元折算壹日。
緩刑年，緩刑期內付保護管束。
    事      實
一、乙○○於民國九十年十月十一日晚上七時許，邀約甲○○、丙○○及不詳姓名年
    籍綽號「阿強」、「阿林」之成年友人，到新竹市○○路○段「笑傲江湖ＫＴＶ
    店」之場所唱歌飲酒，歡唱間乙○○乃與甲○○、丙○○以猜拳、擲骰子方式對
    賭金錢，甲○○與丙○○二人賭輸，乙○○乃要二人簽立本票作為償還賭債之擔
    保，甲○○簽立下一紙新臺幣（下同）二百五十萬元之本票後，丙○○則拒簽，
    詎乙○○與不詳姓名年籍綽號「阿強」、「阿林」之成年友人，竟共同基於以強
    暴使人行無義務之事之犯意聯絡，由乙○○及綽號「阿林」出手毆打丙○○並對
    其恐嚇稱：「你趕快簽，否則將予殺害！」，致丙○○受有左耳挫傷、右上腹（
    起訴書誤載為左上腹）、右下胸鈍挫傷之傷害（傷害部分，業據撤回告訴，詳後
    述）而心生畏懼，簽立下一紙二百五十萬元之本票，乙○○取得甲○○、丙○○
    所簽立之上開本票後，另行基於恐嚇危害安全之概括犯意，自同月十二日晚上十
    時許，陸續以電話向丙○○恐嚇稱：「不要裝傻，不付的話，我就找人砸你的店
    ，讓店開不下去。」等言語威嚇之，使丙○○心生畏懼，致生危害於安全；並以
    電話向甲○○恫嚇稱：「如果不還錢，店也不要開，一定會找到你住的地方，如
    果被抓，會叫小弟過去找你。」等言語威嚇之，又於九十年十月十四日晚上十時
    許，至甲○○位於新竹縣竹北市○○○路二五八號所開設之「姊妹ＰＵＢ店」鐵
    門，噴漆「欠債不還、甲○○」恐嚇（漆實際噴在隔壁之牙醫診所鐵門上），翌
    日甲○○發現該噴漆，心中極端恐懼，致生危害於安全，乃邀約乙○○至新竹縣
    竹北市調解委會調解上開賭債，並報警處理。嗣經警於九十年十月十六日下午五
    時三十分許，在新竹縣竹北市崇義里一鄰拔子窟八十六號查獲而得知上情。
二、案經丙○○、甲○○訴由新竹縣警察局竹北分局報請臺灣新竹地方法院檢察署檢
    察官聲請以簡易判決處刑，本院改依通常程序審理。
    理      由
一、右開事實，業據被告乙○○坦承不諱，核與被害人甲○○、丙○○指訴情節相符
    ，此外，並有告訴人丙○○東元綜合醫院診斷證明書一紙、噴漆後之鐵門照片三
    張、丙○○、甲○○簽立本票各二張、一張（作廢）、新竹縣竹北市調解委員會
    調解書（臺灣新竹地方法院檢察署九十年度調參字第一二０九號卷宗）、和解書
    在卷可資佐證，被告以強暴之方式使丙○○簽立本票，及陸續以電話向丙○○、
    甲○○恫嚇，並至甲○○位於新竹縣竹北市○○○路二五八號所開設之「姊妹Ｐ
    ＵＢ店」隔壁鐵門，噴漆「欠債不還、甲○○」，均使被害人甲○○、丙○○心
    中心生畏懼，其具有恐嚇之故意甚明，事證明確，被告所犯強制及恐嚇危害安全
    犯行均堪認定。
二、核被告乙○○對丙○○就賭債部分，以強暴之方法使丙○○簽發本票，對甲○○
    、丙○○就賭債部分所簽立本票，以恐嚇危害安全之犯意使之心生畏懼，核被告
    所為，分別係犯刑法第三百零四條第一項之以強暴使人行無義務之事之強制罪、
    第三百零五條以單純恐嚇危害安全罪。惟公訴意旨就被告以強暴之方法使丙○○
    簽發本票之部分，認係以刑法第三百零五條之單純恐嚇危害安全罪處斷，尚有未
    洽，惟起訴社會基本事實相同，爰依法變更起訴法條；又公訴意旨雖未就被告丙○○賭債所簽立之本票，以恐嚇危害安全之犯意使之心生畏懼起訴，然該部分事
    實與公訴人起訴之犯罪事實既具有裁判上一罪關係，應為起訴效力所及，本院自
    應併予審究，均附此敘明。被告乙○○與不詳姓名年籍綽號「阿強」、「阿林」
    之成年友人間，就強制罪部分，有犯意聯絡及行為分擔，均為共同正犯。被告所
    為恐嚇危害安全數行為，時間緊接，所犯罪名相同，顯係出於概括之犯意為之，
    為連續犯，爰依刑法第五十六條之規定以一罪論，並加重其刑。被告所犯上開二
    罪之間，犯意各別，行為互殊，應予分論併罰。爰審酌被告與被害人之賭博有悖
    乎公序良俗，復施用強暴之手段使被害人就賭債簽發本票、恫嚇次數，兼衡其犯
    罪後坦承犯行，態度良好等一切情狀，分別量處如主文所示之刑，並各諭知易科
    罰金之折算標準，及定其應執行刑。末查被告乙○○前未曾犯罪受有期徒刑以上
    刑之宣告，有臺灣新竹地方法院檢察署刑案資料查註紀錄表及臺灣高等法院被告
    全國前案紀錄表各一份在卷可稽，其因一時失慮，致罹刑典，事後已坦承犯行，
    深具悔意，並與被害人等達成調解、和解，經此刑之宣告後，應知警惕而無再犯
    之虞，尚無予剝奪人身自由之必要，本院因認暫不執行其刑為當，爰併予以宣告
    緩刑三年，以啟自新。且緩刑期間內應有專人輔導必要，故併付保護管束，以觀
    後效。
三、公訴意旨另以：被害人丙○○拒簽二百五十萬元之本票後，被告乙○○竟出手毆
    打丙○○，致丙○○受有左耳挫傷、右上腹、右下胸鈍挫傷之傷害，因認被告此
    部分行為，尚涉有刑法第二百七十七條第一項之傷害罪嫌云云。惟查，該罪依刑
    法第二百八十七條前段規定，須告訴乃論，茲因被告已與告訴人丙○○達成和解
    ，告訴人丙○○業於本院審理時撤回告訴，有撤回告訴狀在卷足憑，此部分本應
依刑事訴訟法第三百零三條第三款之規定諭知不受理，惟公訴意旨認該部分與前
    開強制罪部分有想像競合犯之裁判上一罪關係，爰不另為不受理之諭知，併此敘
    明。
四、至起訴書雖提及被告乙○○和甲○○、丙○○及其他不詳姓名年籍之友人，在新
    竹市○○路○段「笑傲江湖ＫＴＶ店」賭博之部分，惟起訴書之證據法條欄並未
    論斷有何積極證據足證被告有何賭博之犯行及引用刑法第二百六十六條第一項，
    則該部分應由公訴人另行依法處理，亦附此說明。
據上論斷，應依刑事訴訟法第四百五十二條、第二百九十九條第一項前段、第三百條
，刑法第二十八條、第五十六條、第三百零四條第一項、第三百零五條、第四十一條
第一項前段、第二項、第七十四條第一款、第九十三條第一項，罰金罰鍰提高標準條
例第一條前段、第二條，判決如主文。
本案經檢察官林鳳師到庭執行職務。
中      華      民      國    九十一    年      七      月     三十     日
                                       臺灣新竹地方法院刑事第一庭
                                           法  官  林  秋  宜
右正本證明與原本無異。
如不服本判決，應於判決送達後十日內向本院提出上訴狀（應附繕本），上訴於臺灣
高等法院。
                                           書記官  鄒  茂  瑜
中      華      民      國    九十一    年      七      月     三十     日
附錄論罪科刑法條全文：
刑法第三百零四條（強制罪）
以強暴、脅迫使人行無義務之事或妨害人行使權利者，處三年以下有期徒刑、拘役或
三百元以下罰金。
前項之未遂犯罰之。
刑法第三百零五條
以加害生命、身體、自由、名譽、財產之事，恐嚇他人致生危害於安全者，處二年以
下有期徒刑、拘役或三百元以下罰金。
